ACORDAO-COMPLETO-2530744

ACÓRDÃO DE RELAÇÃO

ACÓRDÃO DE RELAÇÃO 779/2022 ATA 13/2022 - PLENÁRIO

Acórdão 779/2022-TCU-Plenário
	Considerando que esta Corte de Contas, por meio do Acórdão 95/2016-TCU-Plenário, resolveu julgar irregulares as contas do Sr. Francisco de Assis Rodrigues Fróes, condenando-o em débito solidário e aplicando-lhe multa em caráter individual;
	considerando que neste momento o responsável acima mencionado ingressa com recurso de revisão (R012, peça 419) ;
	considerando que, conforme exposto no exame preliminar efetuado pela Serur, com o qual concordou o Ministério Público junto a esta Corte, a peça recursal apresentada contra o Acórdão 3013/2007-TCU-Segunda Câmara não preenche os requisitos específicos exigidos para a admissão de recurso de revisão, previstos nos incisos do artigo 35 da Lei Orgânica do TCU;
	considerando que o recorrente invoca hipótese legal compatível com o recurso de revisão, sem contudo satisfazê-la materialmente, limitando-se a mostrar o seu inconformismo com as decisões deste Tribunal, rediscutindo questões já apreciadas, sem contudo dar provas concretas da insuficiência de documentos para fundamentar a decisão que reprovou as suas contas;
	ACORDAM os ministros do Tribunal de Contas da União, reunidos em sessão de Plenário, com fundamento nos artigos 35 da Lei 8.443/92; 143, inciso IV, alínea "b" e § 3º, e 278, § 2º, do Regimento Interno, em não conhecer do recurso de revisão interposto por Francisco de Assis Rodrigues Fróes, e em determinar seja comunicado ao interessado o teor da presente deliberação, juntamente com reprodução do exame de admissibilidade efetuado pela Secretaria de Recursos.
1. Processo TC-Processo 040.953/2012-2 (RECURSO DE REVISÃO EM TOMADA DE CONTAS ESPECIAL) 
	1.1. Apensos: Processo 000.700/2019-3 (SOLICITAÇÃO) ; Processo 013.317/2014-8 (SOLICITAÇÃO) ; Processo 020.450/2020-6 (SOLICITAÇÃO) ; Processo 013.327/2009-1 (REPRESENTAÇÃO) ; Processo 016.983/2020-3 (SOLICITAÇÃO) ; Processo 001.520/2019-9 (SOLICITAÇÃO) 
	1.2. Responsáveis: Aridney Loyelo Barcellos (XXX.379.821-XX) ; Due Promocoes e Eventos Ltda (06.126.855/0001-40) ; Edson Gaspar (XXX.996.438-XX) ; Fany Alves Domingos do Nascimento (XXX.970.111-XX) ; Francisco de Assis Rodrigues Fróes (XXX.925.878-XX) ; José Maria Martins (XXX.617.811-XX) ; Luiz Silveira Rangel (XXX.634.488-XX) ; Magda Oliveira de Myron Cardoso (XXX.784.930-XX) ; Marcilene Assunção Moreira (XXX.872.266-XX) ; Orlando Moreira da Silva (XXX.391.747-XX) ; Renato Stoppa Candido (XXX.209.521-XX) ; Wilson Felicissimo de Lima (XXX.731.291-XX) .
	1.3. Recorrente: Francisco de Assis Rodrigues Fróes (XXX.925.878-XX) .
	1.4. Órgão/Entidade: Secretaria Executiva do Ministério das Cidades (extinta) .
	1.5. Relator: Ministro Aroldo Cedraz.
	1.6. Representante do Ministério Público: Subprocurador-Geral Lucas Rocha Furtado.
	1.7. Relator da deliberacao recorrida: Ministro-Substituto Marcos Bemquerer Costa
	1.8. Unidades Técnicas: Secretaria de Recursos (Serur) ; Secretaria de Controle Externo da Administração do Estado (SecexAdmin) .
	1.9. Representação legal: Victor Matheus Scholze de Oliveira (39503/OAB-DF) , Sofia Rodrigues Silvestre Guedes (27635/OAB-DF) e outros, representando Luiz Silveira Rangel; Rievane Santos Fonseca (35.037/OAB-GO) , representando Francisco de Assis Rodrigues Fróes; Mirian Ribeiro Rodrigues de Mello Goncalves (17.956/OAB-DF) , representando José Maria Martins; Marcelo Luiz Ávila de Bessa (12330/OAB-DF) , representando Due Promocoes e Eventos Ltda; Pedro de Almeida Martins Filho (25.726/OAB-DF) , representando Renato Stoppa Candido. 
	1.10. Determinações/Recomendações/Orientações: não há.

Secretaria Executiva do Ministério das Cidades (extinta).

Aridney Loyelo Barcellos (XXX.379.821-XX); Due Promocoes e Eventos Ltda (06.126.855/0001-40); Edson Gaspar (XXX.996.438-XX); Fany Alves Domingos do Nascimento (XXX.970.111-XX); Francisco de Assis Rodrigues Fróes (XXX.925.878-XX); José Maria Martins (XXX.617.811-XX); Luiz Silveira Rangel (XXX.634.488-XX); Magda Oliveira de Myron Cardoso (XXX.784.930-XX); Marcilene Assunção Moreira (XXX.872.266-XX); Orlando Moreira da Silva (XXX.391.747-XX); Renato Stoppa Candido (XXX.209.521-XX); Wilson Felicissimo de Lima (XXX.731.291-XX).

AROLDO CEDRAZ

Victor Matheus Scholze de Oliveira (39503/OAB-DF), Sofia Rodrigues Silvestre Guedes (27635/OAB-DF) e outros, representando Luiz Silveira Rangel; Rievane Santos Fonseca (35.037/OAB-GO), representando Francisco de Assis Rodrigues Fróes; Mirian Ribeiro Rodrigues de Mello Goncalves (17.956/OAB-DF), representando José Maria Martins; Marcelo Luiz Ávila de Bessa (12330/OAB-DF), representando Due Promocoes e Eventos Ltda; Pedro de Almeida Martins Filho (25.726/OAB-DF), representando Renato Stoppa Candido.

TOMADA DE CONTAS ESPECIAL (TCE)

Secretaria de Recursos (Serur); Secretaria de Controle Externo da Administração do Estado (SecexAdmin).